臺灣高雄地方法院刑事判決　　　　　　　96年度訴字第4872號
公　訴　人　台灣高雄地方法院檢察署檢察官
被　　　告　乙○○
上列被告因毒品危害防制條例案件，經檢察官提起公訴（96年度
毒偵字第6587號、第7011號、第7814號），本院依簡式審判程序
判決如下：
    主  文
乙○○施用第一級毒品，累犯，處有期徒刑拾月。又施用第一級
毒品，累犯，處有期徒刑拾月，扣案海洛因壹包（驗後淨重零點
壹捌柒公克，及內含海洛因之包裝袋壹個）沒收銷燬；針筒壹支
、注射用水壹瓶，均沒收。又施用第一級毒品，累犯，處有期徒
刑拾月，扣案海洛因貳包（驗後淨重共零點參柒肆公克，及內含
海洛因之包裝袋貳個）沒收銷燬。應執行有期徒刑貳年，扣案海
洛因參包（驗後淨重共零點伍陸壹公克，及內含海洛因之包裝袋
參個）沒收銷燬；針筒壹支、注射用水壹瓶，均沒收。
    事  實
一、乙○○前於民國88、89年間因施用毒品案件，經送觀察、勒
    戒後，認無繼續施用毒品傾向，於88年8 月18日及89年5 月
    10日執行完畢釋放，並分別經臺灣高雄地方法院檢察署檢察
    官為不起訴處分確定。俟於前開觀察、勒戒執行完畢5 年內
    ，再因施用毒品案件，經本院裁定令入戒治處所施以強制戒
    治，於92年6 月26日出監，並於92年12月10日保護管束期滿
    未經撤銷，視為強制戒治執行完畢，並經本院以91年度訴字
    第3302號判決判處有期徒刑8 月確定，甫於93年10月10日執
    行完畢。猶不知戒絕毒癮，明知海洛因係毒品危害防制條例
    第2 條第2 項第1 款所明定之第一級毒品，不得持有、施用
    ，竟於上開強制戒治視為執行完畢後5 年內，復基於施用第
    一級毒品海洛因之犯意，於附表所示之日期，均在高雄縣大
    樹鄉龍目村某鳳梨園內，均以將海洛因摻入針筒加水稀釋後
    ，注射血管之方式，施用海洛因各1 次，共3 次。嗣於附表
    所示之「查獲時間」、「查獲地點」為警查獲，並扣得如附
    表編號2 、3 所示之物，經警採集其尿液送檢，檢驗結果均
    呈嗎啡陽性反應，而知上情。
二、案經高雄縣政府警察局仁武分局、鳳山分局、高雄市政府警
    察局三民第二分局報請臺灣高雄地方法院檢察署檢察官偵查
    起訴。
    理  由
一、前開事實，業據被告乙○○於本院審理時坦承不諱（見本院
    卷第30頁），且經警採集其尿液送台灣檢驗科技股份有限公
    司或高雄市立凱旋醫院鑑驗結果，被告尿液均呈嗎啡陽性反
    應，有上開公司及醫院所出具之濫用藥物尿液檢驗報告共3
    紙附卷（見仁武分局卷第4 頁、毒偵字第7100號卷第18 頁
    、毒偵字第7814號卷第23頁），並有被告所持之白色粉末3
    包扣案可稽。而上開白色粉末確係海洛因，亦有高雄市立凱
    旋醫院濫用藥物成品檢驗鑑定書2 份在卷可證（毒偵字第71
    00號卷第23頁、毒偵字第7814號卷第29頁）。爰審酌：(一)氣
    相層析質譜儀（GC／MS）乃目前就藥物篩檢結果必須進一步
    確認時最常採用之確認方法，因此在良好的操作條件之下，
    以氣相層析質譜儀作藥物及其代謝物之定性及定量分析，幾
    乎不會有偽陽性反應產生，業經行政院國軍退除役官輔導委
    員會台北榮民總醫院於83年4 月7 日以（83）北總內字第03
    059 號函示明確。(二)又海洛因係嗎啡經化學合成之半人工合
    成品，毒性倍於嗎啡，其經吸食或施打入人體，經新陳代謝
    作用又分解成嗎啡，故海洛因在進入人體後，均以嗎啡型態
    排於尿液中，故於吸食或施打海洛因者尿液中，可檢出嗎啡
    陽性反應，業經憲兵司令部80年5 月7 日以（80）鑑驗字第
    1746號函示明確。從而，被告尿液經以氣相層析質譜儀鑑驗
    後，結果分呈嗎啡陽性反應，已如前述，是依前開函示意旨
    ，被告自白核與事實相符。又被告前88、89年間因施用毒品
    案件，經送觀察、勒戒後，認無繼續施用毒品傾向，於88年
    8 月18日及89年5 月10日執行完畢釋放，並分別經臺灣高雄
    地方法院檢察署檢察官為不起訴處分確定。俟於前開觀察、
    勒戒執行完畢5 年內，再因施用毒品案件，經本院裁定令入
    戒治處所施以強制戒治於92年6 月26日出監，並於92年12月
    10日保護管束期滿未經撤銷，視為強制戒治執行完畢之事實
    ，有臺灣高等法院被告前案紀錄表在卷可憑，是被告於上開
    強制戒治視為執行完畢後5 年內，再犯本罪，應依法論科。
    從而，本案事證明確，被告犯行堪予認定。
二、核被告所為，係犯毒品危害防制條例第10條第1 項之施用第
    一級毒品罪。被告持有第一級毒品之行為，已為其後施用之
    高度行為所吸收，被告被查獲持有上開海洛因3 包，均係預
    備供其施用而持有，業據被告供承在卷（見本院卷第30頁）
    ，其持有海洛因之犯行，與前開施用海洛因之持有部分，係
    基於同一施用海洛因目的而接續持有，應分別為施用海洛因
    之犯行所吸收，均不另論罪。被告所犯上開3 次施用第一級
    毒品罪，其犯意各別，應分論併罰。又被告曾因施用毒品犯
    行，經本院以91年度訴字第3302號判決判處有期徒刑8 月確
    定，甫於93年10月10日執行完畢之事實，此有前開前案紀錄
    表可佐，是其5 年以內故意再犯本件有期徒刑以上之罪，均
    為累犯，均應依刑法第47條第1 項規定加重其刑。爰審酌被
    告前經強制戒治、有期徒刑執行完畢，猶不思戒除毒癮，顯
    見其並無堅定戒癮之意志，惟念其行為尚未危害他人及其犯
    後坦承犯行，態度尚稱良好等一切情狀，分別量處如主文所
    示之刑，並定其應執行刑。扣案之海洛因3 包（驗後淨重共
    0.561 公克，及內含與海洛因難以析離，應一併視為毒品之
    包裝袋3 個），係查獲之毒品，依毒品危害防制條例第18條
    第1 項前段規定，諭知沒收銷燬。扣案之針筒1 支、注射用
    水1 瓶，均為被告所有，供施用海洛因預備之物，業據被告
    供承在卷（見本院卷第30頁），爰依刑法第38條第1 項第2
    款宣告沒收。至海洛因送驗所致之耗損，因已滅失，爰不諭
    知沒收銷燬
據上論斷，應依刑事訴訟法第273 條之1 第1 項、第299 條第1
項前段，毒品危害防制條例第10條第1 項、第18條第1 項前段，
刑法第11條、第47條第1 項、第38條第1 項第2 款、第51條第5
款，判決如主文。
本案經檢察官甲○○到庭執行職務。
中    華    民    國    96    年    12    月     19   日
        　　　　　　刑事第十五庭法　官  方錦源
正本證明與原本無異。
如不服本判決，應於判決送達後10日內向本院提出上訴狀，上訴
於台灣高等法院高雄分院（須附繕本）。
中    華    民    國    96    年    12    月     19 　日
                                書記官  鄧思辰
附表
┌──┬──────┬───────┬──────────┬──────────┐
│編號│施用日期    │查獲日期      │查獲地點            │查獲物品            │
├──┼──────┼───────┼──────────┼──────────┤
│ 1  │96年6月27日 │96年6 月28日  │高雄縣仁武鄉○○路  │無                  │
│    │某時        │晚間9時45分許 │135號（仁武派出所） │                    │
├──┼──────┼───────┼──────────┼──────────┤
│ 2  │96年7月22日 │96年7月23日下 │高雄縣鳳山市○○路  │海洛因1包（驗後淨重 │
│    │某時        │午5時許       │262號之1            │0.187公克，及內含海 │
│    │            │              │                    │洛因之包裝袋1 個）；│
│    │            │              │                    │被告所有供預備施用海│
│    │            │              │                    │洛因所用之針筒1 支、│
│    │            │              │                    │注射用水1 瓶。      │
├──┼──────┼───────┼──────────┼──────────┤
│ 3  │96年8月24日 │96年8月25日下 │高雄縣大樹鄉○○路  │海洛因2包（驗後淨重 │
│    │某時        │午3時10分許   │128號前             │共0.374公克，及內含 │
│    │            │              │                    │海洛因之包裝袋2個） │
└──┴──────┴───────┴──────────┴──────────┘
附錄條文：
毒品危害防制條例第10條第1項、第2項：
施用第一級毒品者，處6月以上5年以下有期徒刑。
施用第二級毒品者，處3年以下有期徒刑。
